臺灣桃園地方法院刑事判決　　　　　　110年度交易字第416號
公　訴　人　臺灣桃園地方檢察署檢察官
被　　　告　林育慈



上列被告因過失傷害案件，經檢察官聲請簡易判決處刑（110 年
度偵字第5189號、110 年度偵字第12655 號），本院簡易庭認不
宜以簡易判決處刑，改適用通常訴訟程序審理，判決如下：
    主  文
本件公訴不受理。
    理  由
一、按檢察官聲請以簡易判決處刑之案件，經法院認為有刑事訴
    訟法第451 條之1 第4 項但書之情形者，應適用通常程序審
    判之，刑事訴訟法第452 條定有明文。查本件經本院審理後
    ，認有刑事訴訟法第451 條之1 第4 項但書第3 款之情形，
    揆諸前揭規定，應適用通常程序審判之，合先敘明。
二、公訴意旨如聲請簡易判決處刑書所載（如附件）。
三、按告訴乃論之罪，告訴人於第一審辯論終結前得撤回其告訴
    ，又告訴經撤回者，應諭知不受理之判決，且得不經言詞辯
    論為之，刑事訴訟法第238 條第1 項、第303 條第3 款及第
    307 條分別定有明文。
四、公訴意旨認被告係犯刑法第284 條前段過失傷害罪，依同法
    第287 條前段規定，須告訴乃論。茲告訴人與被告達成調解
    並撤回告訴，有本院訊問筆錄及刑事撤回告訴狀附卷可稽（
    見本院110 年度桃交簡字第1509號卷第33頁至第34頁、第37
    頁）。依上開說明，爰不經言詞辯論，逕諭知不受理之判決
    。
五、據上論斷，應依刑事訴訟法第452 條、第303 條第3 款、第
307 條，判決如主文。
中    華    民    國  110     年    10    月    14    日
                  刑事第十四庭    法  官      劉得為
以上正本證明與原本無異。
如不服本判決應於收受判決後20日內向本院提出上訴書狀，並應
敘述具體理由。其未敘述上訴理由者，應於上訴期間屆滿後20日
內向本院補提理由書(均須按他造當事人之人數附繕本)「切勿逕
送上級法院」。
                                  書記官      林思妤
中    華    民    國   110    年    10    月    14    日
附件：
臺灣桃園地方檢察署檢察官聲請簡易判決處刑書
                                     110年度偵字第5189號
                                    110年度偵字第12655號
    被      告  林育慈  女  23歲（民國00年00月00日生）
                        住桃園市○○區○○路00巷00號
                        居桃園市○○區○○路000號13樓
                        國民身分證統一編號：Z000000000號
上列被告因過失傷害案件，業經偵查終結，認為宜聲請以簡易判
決處刑，茲將犯罪事實及證據並所犯法條分敘如下：
        犯罪事實
一、林育慈於民國109 年7 月7 日上午駕駛車牌號碼000-0000號
    自用小客車，沿桃園市桃園區永光街行駛，於同日上午11時
    39分許，行經桃園市桃園區莒光街與永光街口，欲左轉莒光
    街，本應注意轉彎車應讓直行車先行，且應注意車前狀況，
    隨時採取必要之安全措施，以避免危險之發生，依該時天候
    晴、日間有自然光線、路面鋪裝柏油而乾燥無缺陷、道路無
    障礙物及視距良好等情狀，並無不能注意之情事，竟疏未注
    意，冒然左轉，適有丁英傑騎乘車牌號碼000-0000號普通重
    型機車，沿桃園市桃園區莒光街往中山北路方向直行至該路
    口，2 車因而發生碰撞，丁英傑因而受有頭部、左手部、左
    前臂挫傷、右肩、右肘、右膝、右小腿擦傷及腦震盪等傷害
    。嗣林育慈於肇事後，即向到場處理員警坦承肇事，對於未
    發覺之罪自首而接受裁判，始悉上情。
二、案經丁英傑訴由桃園市政府警察局桃園分局報告偵辦。
        證據並所犯法條
一、訊據被告林育慈否認有何上開犯行，於偵查中辯稱：伊開車
    經過上開路口，有先確認，當伊看到告訴人時，告訴人已經
    撞上來了，伊還沒有轉彎前，左右兩邊都有看等語。惟查，
    上開犯罪事實，業據告訴人丁英傑於偵查中證述明確，復有
    道路交通事故現場圖、道路交通事故調查報告表一二、行車
    紀錄器光碟1 片、現場車禍及行車紀錄器畫面翻拍照片附卷
    可稽，而告訴人因此受有犯罪事實所載之傷害乙情，亦有敏
    盛綜合醫院診斷證明書1 紙在卷足憑。按轉彎車應讓直行車
    先行，道路交通安全規則第102 條第1 項第7 款訂有明文，
    被告為汽車駕駛人，自應遵守上開道路交通安全規則之規定
    ，而觀諸行車紀錄器畫面可知，被告開車經過上開路口時，
    已經可見告訴人騎乘機車在其左側直行欲通過路口，被告仍
    繼續左轉，且當時情形並無不能注意之情形，足證被告於左
    轉時疏未注意轉彎車應讓直行車先行，致與直行之上開機車
    發生碰撞，告訴人因此倒地受有傷害，堪認被告肇事使告訴
    人受有上揭傷害，自有應注意能注意而不注意之過失行為，
    是被告所辯，顯為事後卸責之詞，不足採信，其犯嫌洵堪認
    定。
二、核被告所為，係犯刑法第284條前段之過失傷害罪嫌。
三、依刑事訴訟法第451條第1項聲請逕以簡易判決處刑。
    此  致
臺灣桃園地方法院
中    華    民    國   110    年    5   月      31    日
                              檢察官      楊挺宏
本件正本證明與原本無異
中    華    民    國   110    年    6    月      4    日
                              書記官      蔡欣潔
附記事項：
本件係依刑事訴訟法簡易程序辦理，法院簡易庭得不傳喚被告、
輔佐人、告訴人、告發人等出庭即以簡易判決處刑；被告、被害
人、告訴人等對告訴乃論案件如已達成民事和解而要撤回告訴或
對非告訴乃論案件認有受傳喚到庭陳述意見之必要時，請即另以
書狀向簡易法庭陳述或請求傳訊。
參考法條：
中華民國刑法第284條
因過失傷害人者，處 1 年以下有期徒刑、拘役或 10 萬元以下
罰金；致重傷者，處 3 年以下有期徒刑、拘役或 30 萬元以下
罰金。